最高法院刑事判決　　　　　　　　　　　　　　　八十六年度台上字第五七三一號
　　上　訴　人　甲○○
右上訴人因走私案件，不服台灣高等法院台南分院中華民國八十六年七月三十一日第
二審判決（八十六年度上訴字第九六三號，起訴案號：台灣台南地方法院檢察署八十
六年度偵字第四二○號），提起上訴，本院判決如左：
    主  文
上訴駁回。
    理  由
按刑事訴訟法第三百七十七條規定，上訴於第三審法院，非以判決違背法令為理由，
不得為之。是提起第三審上訴，應以原判決違背法令為理由，係屬法定要件。如果上
訴理由狀並未依據卷內訴訟資料，具體指摘原判決不適用何種法則或如何適用不當，
或所指摘原判決違法情事，顯與法律規定得為第三審上訴理由之違法情形，不相適合
時，均應認其上訴為違背法律上之程式，予以駁回。本件原判決綜合調查證據之結果
，認上訴人甲○○共同犯有懲治走私條例第三條第一項運送私運管制物品進口逾公告
數額之走私物品之事實，已詳其所憑之證據及認定之理由。原判決依憑上訴人供認
確有接駁及運送走私洋菸，並參酌上訴人於運送走私洋菸途中為警查獲予以扣案等證
據，資以論處上訴人本件罪刑，適用法則並無違誤。縱令上訴人所辯綽號「阿狗」對
其佯稱願以出海一趟新台幣（下同）五千元代價，僱用上訴人運送烏魚，上訴人不疑
有他，方予應允一節為實在，但上訴人所接駁及運送者既為走私洋菸，難謂無運送走
私物品之犯意，無以解免其刑責。是原審未傳訊證人蔡順治、蔡財日二人，訊明上訴
人上開辯解是否實在而為無益之調查，不得指為調查未盡。又原判決事實欄認定上訴
人受綽號「阿狗」者僱用後，即駕駛膠筏至本國「領海內」之台南縣國聖港外海○‧
五海浬處，接駁走私洋菸大衛杜夫牌Classic 香菸四萬七千五百包，及同牌Magnum香
菸一千四百三十包（完稅價格合計一百萬三千八百十七元），運送至曾文溪口外一海
浬處為警查獲（即同為在領海內運送），其運送行為已達既遂，上訴意旨指其運送走
私香菸尚未上陸，應屬未遂，顯有誤會。再運送走私物品罪，其法定本刑為五年以下
有期徒刑、拘役或科或併科新台幣九萬元以下罰金，原判決量處上訴人有期徒刑陸月
，已屬從輕。至上訴人於案發前曾拯救落海之漁民六人，固屬義舉，但與犯罪情節輕
重或犯後態度無關，原判決未為審酌，難謂有不適用法則或理由不備之違法。此外，
上訴徒憑己意，對原審採證認事職權之適法行使，及原判決理由已詳為說明之事項，
任意爭辯，顯與法定上訴第三審之形式要件不符，其上訴違背法律上之程式，應予駁
回。本件既從程序上駁回上訴，上訴請求從輕量刑，無從審酌。
據上論結，應依刑事訴訟法第三百九十五條前段，判決如主文。
中      華      民      國    八十六    年      九      月    二十六    日
                              最高法院刑事第二庭
                                  審判長法官  施  文  仁
                                        法官  陳  炳  煌
                                        法官  張  淳  淙
                                        法官  洪  文  章
                                        法官  林  錦  芳
      右正本證明與原本無異
                                              書  記  官
中      華      民      國    八十六    年      十      月      一      日
